臺灣高等法院臺中分院刑事判決　　　　96年度上易字第1621號
上　訴　人　臺灣臺中地方法院檢察署檢察官
被　　　告　丁○○
　　　　　　丙○○
上列上訴人因被告等妨害自由等案件，不服臺灣臺中地方法院96
年度易字第1554號中華民國96年7月30日第一審判決（起訴案號
：臺灣臺中地方法院檢察署95年度偵字第20854號），提起上訴
，本院判決如下：
    主  文
上訴駁回。
丙○○緩刑貳年。
    事  實
一、緣丁○○、丙○○、乙○○均在臺中市南屯區春社市場內設
    攤。丁○○於民國九十五年七月九日中午十二時二十分許，
    在臺中市南屯區春社市場內，因誤認乙○○對其鳴按喇叭，
    竟與丙○○共同基於強制之犯意聯絡，於乙○○欲駕車離去
    之際，先由丁○○站立在乙○○所駕駛自小客車前方約一、
    二公尺處，並以三字經辱罵乙○○ (妨害名譽部分未據告訴
    ) ，丙○○則站立在該自小客車後方，並以市場內其他攤販
    所有之攤架，擺放在該自小客車後保險桿前，致乙○○無法
    移動車輛；丁○○旋又趁與丙○○前後阻擋乙○○出入之情
    勢，向乙○○恫稱：敢下車就打死你等語，以此強暴、脅迫
    方式妨害乙○○正常駕車行進之權利。迨於三、四分鐘後，
    經旁觀民眾將前開攤架移去，乙○○始得駕車離開現場。丁○○及丙○○二人見乙○○已離去，竟又另起恐嚇之犯意聯
    絡，分持攤位鐵架，作勢欲毆打尚留在現場乙○○之妻甲○○，並由丙○○對甲○○恫稱：叫你先生出來，不然你們二
    臺車子的輪子都會不見等語，以此加害身體、財產之事恐嚇
    甲○○，使甲○○因而心生畏懼，致生危害於安全。丁○○
    及丙○○二人復生毀損之犯意聯絡，分持攤位鐵架搗毀乙○○、甲○○之攤位，致乙○○與甲○○所共有之竹蓆三條、
    絨布三捲、攤位鐵架三組（起訴書漏載攤位鐵架三組）破損
    、變形而損壞，足以生損害於乙○○與甲○○。
二、案經乙○○與甲○○訴由臺中市警察局第四分局報請臺灣臺
    中地方法院檢察署檢察官偵查起訴。
    理　由
一、訊據被告丁○○、丙○○，對前揭犯罪事實均供承不諱。核
    與告訴人乙○○、甲○○於警詢、偵查及原審審理時所指證
    之情節相符；並經證人即當日在場目擊之徐文中於原審審理
    時到庭證稱：被告丁○○站在乙○○車子前面約一、二公尺
    ，被告丙○○站在車後方，有拿一張桌子擋在車子後面，告
    訴人乙○○無法正常將車輛開出等語（參見原審卷第三七、
    三八頁）明確；此外，復有遭毀損物品照片三張附卷可稽。
    本案事證明確，被告二人強制、恐嚇、毀損犯行均洵堪認定
    ，應依法論科。
二、被告二人以強暴、脅迫方式妨害告訴人乙○○駕車進出之權
    利，核渠等所為，均係犯刑法第三百零四條第一項強制罪；
    另被告二人以言詞恐嚇告訴人甲○○，使告訴人甲○○心生
    畏懼，核渠等所為，皆係犯刑法第三百零五條恐嚇危害安全
    罪；又被告二人損壞告訴人乙○○與甲○○所共有之竹蓆三
    條、絨布三捲、攤位鐵架三組，足以生損害於他人，核渠等
    所為，咸係犯刑法第三百五十四條毀損罪。被告二人就強制
    、恐嚇、毀損犯行，均有犯意聯絡及行為分擔，為共同正犯
    。按刑法第三百零五條之恐嚇危害安全罪，係指單純以將來
    加害生命、身體、自由、名譽、財產之事，恐嚇他人致生危
    害於安全者而言，如對於他人之生命、身體等，以現實之強
    暴、脅迫手段加以危害要挾，使人行無義務之事或妨害人行
    使權利，即應構成刑法第三百零四條之強制罪，縱有恐嚇行
    為，亦僅屬犯強制罪之手段，無更論以恐嚇危害安全罪之餘
    地（最高法院八十四年度台非字第一九四號判決意旨參照）
    ，是被告丁○○在阻擋告訴人乙○○車輛行進時，對告訴人
    乙○○恫稱敢下車就打死你等語，妨害乙○○正常出入之權
    利，此恐嚇行為，係強制罪之手段，無庸論以恐嚇危害安全
    罪。被告二人以一毀損行為，侵害告訴人二人之財產法益，
    係一行為觸犯數罪名，為想像競合犯，應從一重論處毀損罪
    。被告二人所犯前開強制、恐嚇、毀損三罪間，犯意個別，
    行為互殊，應予分論併罰。原審判決適用刑法第二十八條、
    第三百零四條第一項、第三百零五條、第三百五十四條、第
    五十五條、第四十一條第一項前段、第二項、第五十一條第
    六款，刑法施行法第一條之一第一項、第二項前段規定，審
    酌被告二人僅因細故竟妨害告訴人乙○○駕車出入之權利，
    又恐嚇告訴人甲○○，毀損告訴人乙○○、甲○○所共有之
    竹蓆三條、絨布三捲、攤位鐵架三組，態度惡劣，造成告訴
    人乙○○、甲○○精神驚嚇，且迄原審審結前未能坦承恐嚇
    犯行，以致無法與告訴人乙○○、甲○○達成和解，暨渠等
    智識、素行、犯罪之目的、手段等一切情狀，對上開三罪，
    各量處如原審判決主文所示之刑，且均諭知易科罰金之折算
    標準。復以被告二人行為後，中華民國九十六年罪犯減刑條
    例於九十六年七月四日公布，於同年月十六日施行，而被告
    二人本件犯行係在九十六年四月二十四日以前，且非中華民
    國九十六年罪犯減刑條例第三條所示不得減刑之罪，故依中
    華民國九十六年罪犯減刑條例第二條第一項第三款，減其刑
    期二分之一；另被告二人所犯強制、恐嚇、毀損等罪，均為
    最重本刑五年以下有期徒刑之罪，渠等所宣告之刑經原審依
    中華民國九十六年罪犯減刑條例第二條第一項第三款，減其
    刑期二分之一後，皆仍為有期徒刑六個月以下之刑度，是依
    中華民國九十六年罪犯減刑條例第九條，併諭知易科罰金之
    折算標準，及依同條例第十條之規定，合併定各應執行之刑
    ，及均諭知易科罰金之折算標準。認事用法均無不當，量刑
    亦屬妥適。檢察官上訴意旨略以被告酒後恣意為上揭犯行，
    又未與告訴人和解，原審量刑過輕云云，惟按被告二人本件
    係偶發犯罪，其等已於本院審理期間，與告訴人成立和解，
    賠償告訴人損害，獲得告訴人諒解，其上訴為無理由，應予
    駁回。又被告丙○○前未曾受有期徒刑以上刑之宣告，其本
    件偶罹刑典，事後於本院審理時已坦承犯行，深具悔意，經
    此刑之宣告後，應知警惕而無再犯之虞，本院因認暫不執行
    其刑為當，予以宣告緩刑二年，用啟自新。
據上論斷，應依刑事訴訟法第368條，刑法第74條第1項第 1款，
判決如主文。
本案經檢察官戊○○到庭執行職務。
中　　華　　民　　國　　96　　年　　11　　月　　20　　日
            刑事第一庭　審判長法　官　陳  紀  綱
                         　   法　官  姚  勳  昌
                              法  官  張  智  雄
上列正本證明與原本無異。
不得上訴。
                              書記官  謝  雅  惠
中　　華　　民　　國　　96　　年　　11　　月　　20　　日
刑法第三百零四條第一項
以強暴、脅迫使人行無義務之事或妨害人行使權利者，處三年以
下有期徒刑、拘役或三百元以下罰金。
刑法第三百零五條
以加害生命、身體、自由、名譽、財產之事，恐嚇他人致生危害
於安全者，處二年以下有期徒刑、拘役或三百元以下罰金。
刑法第三百五十四條
毀棄、損壞前二條以外之他人之物或致令不堪用，足以生損害於
公眾或他人者，處二年以下有期徒刑、拘役或五百元以下罰金。
